# 关于盈利企业是否必须计提法定盈余公积

提问人：wx_5a747ff3a135 时间：2018-03-05 11:59:25
公司法规定在分配当年利润时，必须按照净利润的10%计提法定盈余公积。那么如果企业当年不分配利润是否一定要计提呢？我理解这里的分配利润是指分配红利或股利，而非会计年末将净利润分配至未分配利润吧？向大家请教一下，谢谢。

回答人：chenyiwei
赞同上面两位意见。

提问人：wx_5a747ff3a135 时间：2018-03-06 10:24:39
感谢陈版您的解答，其实我也认为应该计提法定盈余公积，首先不论如何按何种解释，迟早是要计提的。然后不知您对公司法里利润分配的是如何理解，希望得到您的解答；然后，是否存在该种年年盈利却不分红且未计提法定盈余公积而被行政处罚的企业的案例呢？

回答人：chenyiwei
这里的利润分配是广义的，不能仅仅理解为现金分红。理论上根据《公司法》第 204 条，不足额计提法定盈余公积会被责令改正，可能被罚款 20 万以下，但实际操作中未见过实际处罚案例。

提问人：Du1019 时间：2019-08-23 10:00:10
请假陈版，A公司自 2010 成立以来只有 2015 年因为子公司分红盈利，其余年度均亏损， 2015 年底未分配利润为正数， 2016 年亏损，且 2016 年年底的未分配利润为负数。现公司拟以2017-2019年为IPO申报期，请问是否需要追溯至 2015 年计提法定盈余公积，还是鉴于 2017 年期初即 2016 年年底的未分配利润为负数，不需计提法定盈余公积？谢谢您。

回答人：chenyiwei
因为 2015 年末未分配利润为正数，所以理论上应追溯到 2015 年度计提法定盈余公积。但如果后来进行股改，则这个调整也就没有意义了。

提问人：Du1019 时间：2019-08-24 10:21:18
公司是以 2019 年 3 月 31 日为基准日进行的股改。 2020 年IPO申报时，申报报表 2017 年年初、 2018 年年初、 2019 年年初是否需要体现盈余公积？谢谢陈老师。

回答人：chenyiwei
应体现盈余公积。